臺灣彰化地方法院刑事判決　　　　　　　　　　　　　九十一年度訴字第四三三號
　　公　訴　人　臺灣彰化地方法院檢察署檢察官
　　被　　　告　甲○○
右列被告因違反毒品危害防制條例案件，經檢察官提起公訴（九十一年度毒偵字第四
三三號）及移送併案審理（九十一年度毒偵字第一六一六號），本院判決如左：
    主      文
甲○○連續施用第一級毒品，累犯，處有期徒刑壹年，扣案之海洛因壹小包（驗後淨
重零點零肆公克），沒收銷燬之，注射針筒壹支沒收；又連續施用第二級毒品，累犯
，處有期徒刑捌月；應執行有期徒刑壹年陸月，扣案之海洛因壹小包（驗後淨重零點
零肆公克），沒收銷燬之，注射針筒壹支沒收。
    事      實
一、甲○○有多次違反麻醉藥品管理條例案件，最後一次於民國八十六年六月二日因
    違反麻醉藥品管理條例案件，經本院於八十六年十月十四日判處有期徒刑六月確
    定，並於八十七年十一月五日執行完畢。又因施用毒品案件，經本院以八十八年
    度毒聲字第五０二三號裁定送勒戒處所觀察、勒戒後，認有繼續施用毒品之傾向
    ，再經本院以八十八年度毒聲字第五三二六號裁定送強制戒治，再以本院八十九
    年度毒聲字第二三六七號裁定停止強制戒治，付保護管束，嗣本院以八十九年度
    毒聲字第四二四０號撤銷停止戒治，而執行強制戒治期滿，由台灣彰化地方法院
    檢察署檢察官於九十年八月十日，以九十年度戒毒偵字第一一六五號、第一一六
    六號、第一一六七號、第一一六八號為不起訴處分確定。仍不知悔改，復基於施
    用第一、二級毒品之概括犯意，於九十一年三月一日十九時許及同年六月二十四
    日十時許，連續在其位於彰化縣社頭鄉○○村○○路三一號之十一住處，分別以
    將海洛因溶入水中，再以注射針筒注射之方式，及將甲基安非他命置於錫箔紙上
    燒烤吸其煙霧之方式，各施用第一級毒品海洛因及第二級毒品甲基安非他命二次
    。嗣為警分別於九十一年三月三日二十三時四十分許，在彰化縣社頭鄉中油加油
    站旁查獲，並扣得其所有之海洛因一小包（驗後淨重０．０四公克），及於同年
    六月二十六日二十一時五十分許，在彰化縣社頭鄉○○村○○路與長春巷口因騎
    乘機車未載安全帽，經警攔查而查獲，並扣得其所有之注射針筒一支。
二、案經彰化縣警察局田中分局報請臺灣彰化地方法院檢察署檢察官偵查起訴及移送
    併辦。
    理      由
一、右揭犯罪事實業據被告甲○○於本院審理時坦承不諱，且其分別被查獲後為警採
    集之尿液，送請銓昕科技股份有限公司檢驗結果，均含有安非他命類及鴉片類陽
    性反應，有銓昕科技股份有限公司九十一年四月三日第00000000號及同
    年七月二十四日第00000000號濫用藥物尿液檢驗報告各一紙在卷可按（
    分別附於九十一年度毒偵字第五四七號第三十四頁及九十一年度毒偵字第一六一
    六號第三十六頁）。且扣案之一小包白粉，送法務部調查局鑑定結果，確為海洛
    因一節，亦有該局九十一年三月二十日調科壹字第一四０００八一二一號鑑定通
    知書附卷可憑，並有該一小包海洛因（驗後淨重０．０四公克）及注射針筒一支
    扣案可資佐證，被告之自白堪以採信。又被告前因施用毒品案件，經本院以八十
    八年度毒聲字第五０二三號裁定送勒戒處所觀察、勒戒後，認有繼續施用毒品之
    傾向，再經本院以八十八年度毒聲字第五三二六號裁定送強制戒治，再以本院八
    十九年度毒聲字第二三六七號裁定停止強制戒治，付保護管束，嗣本院以八十九
    年度毒聲字第四二四０號撤銷停止戒治，而執行強制戒治期滿，由台灣彰化地方
    法院檢察署檢察官於九十年八月十日，以九十年度戒毒偵字第一一六五號、第一
    一六六號、第一一六七號、第一一六八號為不起訴處分確定等情，有台灣高等法
    院被告全國前案紀錄表及臺灣彰化地方法院檢察署刑案資料查註紀錄表等資料在
    卷足憑，顯係於前案施用毒品經強制戒治期滿，由檢察官為不起訴之處分後，五
    年內再犯本件施用毒品罪，本件事證明確，被告二犯施用毒品之犯行應堪認定。
二、核被告甲○○所為，係犯毒品危害防制條例第十條第一項之施用第一級毒品罪及
    第十條第二項之施用第二級毒品罪。被告分別持有第一、二級毒品之低度行為應
    各為其施用之高度行為吸收，不另論罪，並予敘明。被告先後二次施用第一、二
    級毒品海洛因及安非他命之犯行，時間緊接，所犯又係構成要件相同之罪名，顯
    係各基於概括犯意為之，應依連續犯規定論以一罪，並均加重其刑。其前開所犯
    二罪間，犯罪構成要件不同，行為互殊，顯係基於個別犯意為之，應予分論併罰
    。另被告前因違反麻醉藥品管理條例案件，經本院於八十六年十月十四日判處有
    期徒刑六月確定，並於八十七年十一月五日執行完畢，有卷附臺灣高等法院被告
    全國前案紀錄表、台灣彰化地方法院檢察署刑案資料查註紀錄表可憑，其受有期
    徒刑之執行完畢，五年內再犯本件有期徒刑以上之罪，為累犯，應依法遞加其刑
    。公訴人起訴事實雖未敘及被告於九十一年六月二十四日十時許，分別施用第一
    、二級毒品海洛因及甲基安非他命之事實，然此二部分之事實與公訴人起訴之犯
    罪事實具有連續犯之裁判上一罪之關係，為起訴效力所及，本院自應併予審究。
    爰審酌被告犯罪次數、施用之期間、動機、目的、方法、不知珍惜身體，犯罪所
    生危害，現於戒治處所戒治中及犯後坦承犯行，態度良好等一切情狀，各量處如
    主文所示之刑，並定其應執行之刑，以示懲處。扣案被告所有之第一級毒品海洛
    因一小包（驗後淨重０．０四公克），屬第一級毒品，爰依毒品危害防制條例第
    十八條第一項前段規定，沒收銷燬之。至於注射針筒一支，為被告所有供犯罪所
    用之物，併予宣告沒收。
據上論斷，應依刑事訴訟法第二百九十九條第一項前段，毒品危害防制條例第十條第
一項、第二項、第十八條第一項前段，刑法第十一條前段、第五十六條、第四十七條
、第五十一條第五款、第三十八條第一項第二款，判決如主文。
本案經檢察官孫沛琦到庭執行職務。
中      華      民      國      九十一      年    九    月     十三     日
                                臺灣彰化地方法院刑事第一庭
                                    法      官  陳  秋  錦
右正本證明與原本無異。
如不服本判決，應於判決送達後十日內，向本院提出上訴狀( 須附繕本 )。
                                    法院書記官  于  淑  真
中      華      民      國      九十一      年    九    月     十三     日
毒品危害防制條例第十條：
施用第一級毒品者，處六月以上五年以下有期徒刑。
施用第二級毒品者，處三年以下有期徒刑。
